【裁判字號】    98,易,1503
【裁判日期】    980717
【裁判案由】    毒品危害防制條例
【裁判全文】
臺灣臺北地方法院刑事判決              98年度易字第1503號
公  訴  人  臺灣臺北地方法院檢察署檢察官
被      告  甲○○
上列被告因違反毒品危害防制條例案件，經檢察官提起公訴（九
十八年度毒偵字第九二七號），本院判決如下：
    主      文
甲○○施用第二級毒品，處有期徒刑肆月，如易科罰金，以新臺
幣壹仟元折算壹日。
    事實及理由
一、本案犯罪事實除：甲○○有違反麻醉藥品管理條例、肅清煙
    毒條例案件等前科，前因施用毒品案件，經臺灣臺北地方法
    院檢察署檢察官聲請本院以八十七年度毒聲字第五三○號裁
    定送勒戒處所觀察、勒戒後，因無繼續施用毒品之傾向，經
    臺灣臺北地方法院檢察署檢察官於民國八十七年九月四日以
    八十七年度偵字第一三八六七號為不起訴處分確定，於九十
    八年三月間，因犯施用第二級毒品罪，經本院以九十八年度
    簡字第八九一號簡易判決判處有期徒刑四月確定（尚未執行
    ，不構成累犯）。甲○○係施用第二級毒品甲基安非他命一
    次，嗣因行跡可疑為警攔檢盤查，經員警採集尿液送驗後呈
    第二級毒品安非他命（安非他命、甲基安非他命）類陽性反
    應，始悉此情，應予補充更正，且起訴書犯罪事實欄一第七
    行所載之「於觀察、勒戒執行完畢釋放後五年內」應予更正
    為「於強制戒治執行完畢釋放後五年內」外，其餘犯罪事實
    均引用如附件所示之起訴書之記載。
二、證據名稱：
(一)被告甲○○於警詢及本院審理中（見本院九十八年七月十五
    日審判筆錄）之自白。
(二)臺灣檢驗科技股份有限公司九十八年一月二十一日濫用藥物
    檢驗報告。
(三)臺灣雲林地方法院九十五年度毒聲字第一號刑事裁定、九十
    五年度毒聲字第一五一號刑事裁定、臺灣雲林地方法院檢察
    署檢察官九十六年度戒毒偵字第二二號不起訴處分書。
三、按甲基安非他命為毒品危害防制條例第二條第二項第二款所
    稱之第二級毒品。核被告所為，係犯毒品危害防制條例第十
    條第二項之施用第二級毒品罪。其持有第二級毒品甲基安非
    他命之低度行為為施用第二級毒品甲基安非他命之高度行為
    所吸收，不另論罪。爰審酌被告前受觀察勒戒、強制戒治之
    矯治處遇，卻猶為本案之施用第二級毒品甲基安非他命之行
    為，然其所為主要係戕害自身，並未直接積極損害他人之利
    益，犯罪之動機、目的、手段、生活狀況、智識程度暨犯罪
    後坦承犯行之態度等一切情狀，量處如主文所示之刑，並諭
    知易科罰金之折算標準。
四、本案為諭知有期徒刑得易科罰金之有罪判決，爰依刑事訴訟
    法第三百十條之一之規定為判決之記載，附此敘明。
據上論斷，應依刑事訴訟法第二百八十四條之一、第二百九十九
條第一項前段、第三百十條之一第一項、第二項，毒品危害防制
條例第十條第二項，刑法第十一條前段、第四十一條第一項前段
，判決如主文。
本案經檢察官楊展庚到庭執行職務
中    華    民    國    98    年    7     月    17    日
                  刑事第十一庭  法  官  黃紹紘
以上正本證明與原本無異。
如不服本判決應於收受送達後十日內向本院提出上訴書狀，並應
敘述具體理由；其未敘述上訴理由者，應於上訴期間屆滿後二十
日內向本院補提理由書（均須按他造當事人之人數附繕本）「切
勿逕送上級法院」。告訴人或被害人如對於本判決不服者，應具
備理由請求檢察官上訴，其上訴期間之計算係以檢察官收受判決
正本之日期為準。
                                書記官  陳靜君
中    華    民    國    98    年    7     月    24    日
附錄本案論罪科刑所犯法條全文
毒品危害防制條例第十條
施用第一級毒品者，處六月以上五年以下有期徒刑。
施用第二級毒品者，處三年以下有期徒刑。
附件：
臺灣臺北地方法院檢察署檢察官起訴書
                                     98年度毒偵字第927號
    被  告  甲○○  男  39歲（民國○○年○月○○日生）
                    住臺北縣新店市○○路○段9巷9號2樓
                    居臺北縣新店市○○路○段1之1號
                    國民身分證統一編號：Ｚ000000000號
上被告因違反毒品危害防制條例案件，已經偵查終結，認應提起
公訴，茲將犯罪事實及證據並所犯法條分敘如下：
        犯罪事實
一、甲○○前因施用第2級毒品案件，經臺灣雲林地方法院95年
    度毒聲字第1號裁定送勒戒處所觀察勒戒後，認有繼續施用
    毒品之傾向，復依同院95年度毒聲字第151號裁定，於民國
    95年7月18日令入戒治處所施以強制戒治，於95年4月20日停
    止戒治出所，同年6月5日強制戒治期滿執行完畢，並由臺灣
    雲林地方法院檢察署檢察官以96年度戒毒偵字第22號為不起
    訴處分確定。詎其猶不思悔改，於觀察、勒戒執行完畢釋放
    後5年內，又基於施用第2級毒品之犯意，於97年11月8日18
    時許，在臺北縣新店市○○路○段1之1號住處內，施用第2級
    毒品安非他命，嗣於97年11月11日21時30分許，在臺北縣新
    店市○○路○段1號前，為警盤查而查知上情。
二、案經臺北縣政府警察局中和分局報告偵辦。
        證據並所犯法條
一、證據清單及待證事實：
   ┌───┬─────────┬───────────┐
   │編 號 │ 證  據  名  稱   │  待  證  事  實      │
   ├───┼─────────┼───────────┤
   │  1   │被告甲○○於警詢中│被告坦承施用第2級毒品 │
   │      │之自白            │安非他命之事實        │
   ├───┼─────────┼───────────┤
   │  2   │台灣檢驗科技股份有│被告經警查獲時採集尿液│
   │      │限公司出具報告編號│送鑑結果呈甲基安非他命│
   │      │UL/2009/10262號濫 │陽性反應              │
   │      │用藥物檢驗報告1份 │                      │
   ├───┼─────────┼───────────┤
   │  3   │臺灣雲林地方法院檢│被告5年內曾受觀察勒戒 │
   │      │察署檢察官96年度戒│執行完畢釋放後復施用第│
   │      │毒偵字第22號不起訴│2級毒品安非他命之事實 │
   │      │處分書、全國施用毒│                      │
   │      │品案件紀錄表各1份 │                      │
   └───┴─────────┴───────────┘
二、核被告所為，係犯毒品危害防制條例第10條第2項之施用第
    二級毒品罪嫌。
三、依毒品危害防制條例第23條第2項、刑事訴訟法第251條第1
    項提起公訴。
    此  致
臺灣臺北地方法院
中    華    民    國    98    年    5     月    20    日
                            檢察官   黃  珮  瑜
本件正本證明與原本無異
中    華    民    國    98    年    6     月    4     日
                            書記官   林  修  淑
附錄本案所犯法條全文
毒品危害防制條例第10條
施用第一級毒品者，處 6 月以上 5 年以下有期徒刑。
施用第二級毒品者，處 3 年以下有期徒刑。


司法院資訊處製作；財團法人民間司法改革基金會備份。
